臺灣士林地方法院刑事判決　　　　　　　96年度簡上字第39號
上　訴　人　臺灣士林地方法院檢察署檢察官
上　訴　人　乙○○
即　被　告
上列上訴人因被告家庭暴力罪之傷害等案件，不服本院刑事庭中
華民國95年11月16日95年度簡字第586 號第一審刑事簡易判決（
起訴書案號：臺灣士林地方法院檢察署95年度偵字第8297號、第
8945號）提起上訴，本院管轄之第二審合議庭判決如下：
    主      文
上訴駁回。
乙○○緩刑貳年；緩刑期間內付保護管束，並應遵守如附表所示
之事項。
    事實及理由
一、本案經本院審理結果，認原審以被告乙○○犯普通傷害罪，
    處拘役55日，並諭知易科罰金之折算標準；又違反依家庭暴
    力防治法第13條所為遠離住居所、工作場所之裁定保護令，
    處拘役30 日 ，並諭知易科罰金之折算標準，及定應執行刑
    80日，並諭知易科罰金之折算標準，其認事用法均無違誤，
    量刑亦屬妥適，應予維持，除引用第一審判決書記載之事實
    、證據及理由外（如附件簡易判決），並補充被告於本院審
    理中之自白，並與被害人成立和解有和解書在卷可稽（見本
    院民國96年3 月20日審判筆錄）。
二、檢察官上訴意旨略以：被告乙○○犯行非輕，且前即有傷害
    告訴人甲○○之情，原審僅判處拘役80日，實屬過輕，難建
    司法威信等語。
三、被告上訴意旨則以：被告與告訴人業已簽立和解書，且被告
    之父於95年年底死亡，被告之母又因罹癌，刻正住院治療中
    ，現因經濟困頓，就原審判處易科罰金部分可否分期付款等
    語。
四、經查，量刑的輕重屬事實審法院得本於職權裁量之事項，苟
    無其他加重或減輕事由，且下級審法院就同一犯罪事實與情
    節業已就刑法第57條各款所列情狀詳為審酌，而量處之刑度
    未逾越法定刑度，亦無過重或失輕時，上級審法院對其職權
    之行使即應予尊重，尚難遽指下級法院之量刑為違法。本件
    原審法院斟酌告訴人所受傷害尚屬輕微，而被告犯後坦承犯
    行，態度尚佳，併被告之品行、生活狀況、智識程度、犯罪
    動機、目的、手段等一切情狀，就被告所犯2 罪分別量處拘
    役55日及30日，並諭知易科罰金之折算標準，及定應執行刑
    拘役80日，並諭知易科罰金之折算標準，經核並無逾越法定
    刑度，亦無過重或失輕之情形，應屬允恰。而被告於犯後業
    與告訴人和解，為告訴人於本院審理中所承認（見本院卷上
    開審判筆錄），復有被告庭呈之和解書在卷可參（見本院卷
    第34頁），堪信為真實。又告訴人於本院審理中亦陳稱：「
    不要改判被告有期徒刑之刑，只希望延長保護令的時間，因
    為被告沒有錢，如果改判重刑，對小孩也不好。」等語（見
    上開審判筆錄），顯對被告有宥恕之情，是檢察官上訴求處
    重刑，尚屬無據，應予駁回。至易科罰金之執行得否以分期
    給付為之，核屬檢察官就確定判決為指揮執行時之權責，尚
    非本院所得審酌而橫加干涉，被告上訴意旨求為分期付款，
    委屬無據，亦應予駁回。
五、查被告行為後，刑法業於94年2月2日修正公布，並於95年7
    月1日施行，惟緩刑係論罪科刑時為促使行為人將來改過遷
    善，避免再犯所設，乃在評價行為人「裁判時」之反社會性
    ，具有社會防衛功能，功能上與保安處分相類，與評價行為
    是否構成犯罪及應量處之刑罰時，應考量行為時及裁判時之
    法律秩序，有所不同，故緩刑之宣告與否應以裁判時之法律
    決之，無新舊法律比較適用問題。詳言之，縱使犯罪在新法
    施行前，於新法施行後，仍應適用新法規定宣告緩刑及應負
    之負擔。本件被告前未曾因故意犯罪受有期徒刑以上刑之宣
    告，有臺灣高等法院被告前案紀錄表1紙在卷可稽，其因一
    時失慮，致罹刑章，經此科刑教訓，當知所警惕而無再犯之
    虞，且已與被害人成立和解，本院認以暫不執行為適當，爰
    宣告緩刑2 年，並依家庭暴力防治法第30條第1 項、第2 項
    第1 款、第3 款、第5 款規定，於緩刑期間內付保護管束，
    並命遵守如附表所列事項，以勵自新。
據上論斷，應依刑事訴訟法第455條之1第1項、第3項、第368條
、第373條，家庭暴力防治法第30條第1項、第2項第1款、第3款
、第5 款，刑法第74條第1 項第1 款、第3 項，判決如主文。
本案經檢察官高俊申到庭執行職務。
中　　華　　民　　國　　96　　年　 　4　　月　　3　　日
                  刑事第一庭審判長法  官  洪英花
                                  法  官  雷雯華
                                  法  官  林清吉
以上正本證明與原本無異。
本件不得上訴。
                                  書記官  張茹茵
中　　華　　民　　國　　96　　年　 　4　　月　　3　　日
附表：
被告乙○○於緩刑期間內不得對告訴人甲○○為下列行為：
  (一)對告訴人實施身體或精神上不法侵害之行為；
  (二)對告訴人直接或間接為騷擾之行為；
  (三)限制告訴人與被告所生之子女前往探望告訴人之行為；
  (四)散佈不實謠言中傷告訴人之行為；
  (五)將告訴人在臺北市士林區○○○路○ 段137 號住處及其所經
    營之檳榔攤為斷水斷電之行為，並應遠離該處所至少100 公
    尺以上。
